臺灣彰化地方法院民事裁定  100年度消債更字第28號
聲  請  人
即 債 務 人  陳政源
上列當事人因消費者債務清理事件聲請更生，本院裁定如下：
    主      文
債務人陳政源自中華民國一○○年七月十三日下午四時起開始更
生程序。
命司法事務官進行本件更生程序。
    理      由
一、按債務人與金融機構協商成立者，不得聲請更生或清算，但
    因不可歸責於己之事由，致履行顯有重大困難者，不在此限
    ，消費者債務清理條例第151條第5項定有明文。次按，債務
    人不能清償債務或有不能清償之虞，且無擔保或無優先權之
    債務總額未逾新臺幣（下同）12,000,000元者，於法院裁定
    開始清算程序或宣告破產前，得向法院聲請更生，觀諸同條
    例第3條、第42條第1項規定自明。又法院開始更生程序之裁
    定，應載明其年、月、日、時，並即時發生效力。法院開始
    更生或清算程序後，得命司法事務官進行更生或清算程序，
    必要時得選任律師、會計師或其他適當之自然人或法人一人
    為監督人或管理人，復為同條例第45條第1項、第16條所明
    定。
二、本件聲請人即債務人（下稱債務人）聲請意旨略以：債務人
    負欠金融機構無擔保債務總金額1,554,691元，曾以書面向
    最大債權金融機構中國信託商業銀行（下稱中國信託銀行）
    請求共同協商債務清償方案，雖於民國99年4月協商成立，
    但嗣因每月遭法院執行扣薪，實無法履行當初協商之條件，
    致於100年4月毀諾，且其無擔保或無優先權之債務總額未逾
    12,000,000元，復未經法院裁定開始清算程序或宣告破產，
    爰向本院聲請更生等語。
三、經查，債務人主張之前揭事實，業據其提出財產及收入狀況
    說明書、債權人清冊、戶籍謄本、財團法人金融聯合徵信中
    心當事人綜合信用報告、全國財產稅總歸戶財產查詢清單、
    臺灣臺中地方法院執行命令、前置協商毀諾（未依約履行）
    通知函、在職證明書、存摺、等件為證，並有財政部臺灣省
    中區國稅局96年度至98年度綜合所得稅各類所得資料清單、
    勞工保險局函、萬榮行銷股份有限公司陳報狀、本院公務電
    話記錄、前置協商機制協議書、前置協商收入切結書等件在
    卷可考，核無不合。又依據最大債權金融機構中國信託銀行
    表示，債務人於99年4月成立協商，並於100年4月因無力繳
    納而毀諾，參以債務人係自100年2月9日起遭法院執行扣薪
    ，顯見債務人確有因不可歸責於己之事由，致履行顯有重大
    困難之情事。此外，本件復查無債務人有消費者債務清理條
    例第6條第3項、第8條或第46條各款所定駁回更生聲請之事
    由存在，則債務人聲請更生，應屬有據，並依上開規定命司
    法事務官進行本件更生程序，爰裁定如主文所示。
四、至債務人於更生程序開始後，應另提出足以為債權人會議可
    決或經法院認為公允之更生方案以供採擇，俾免更生程序進
    行至依消費者債務清理條例第61條規定應行清算之程度，非
    必有利於債務人，附此敘明。
中    華    民    國  100    年    7     月    13    日
                  民事第三庭    法  官  尚安雅
以上正本係照原本作成。
本件不得抗告。
本裁定已於100年7月13日下午4時公告。
中    華    民    國  100    年    7     月    13    日
                                書記官  陳文俊